臺北高等行政法院判決
　　　　　　　　　　　　　　　　　　 93年度訴字第02786號
　　　　　　　　　　　　　　　.
原　　　告　甲○○
訴訟代理人　謝宗穎律師
複　代理人　王文成律師
被　　　告　經濟部智慧財產局
代　表　人　蔡練生（局長）住同上
訴訟代理人　乙○○
上列當事人間因新型專利申請事件，原告不服經濟部中華民國93
年6月18日經訴字第09306221080號訴願決定，提起行政訴訟。本
院判決如下：
　　主  文
原告之訴駁回。
訴訟費用由原告負擔。
　　事  實
一、事實概要：
  (一)原告前於民國（下同）90年2月21日以「電磁閥結構」，向
    被告申請新型專利，申請專利範圍：「1.一種電磁閥結構，
    包括：一座體，其設有一槽穴，在槽穴內放入一E型磁鐵，
    於E型磁鐵之中柱套有一線圈，線圈之兩端與設於座體上之
    兩電極相接，該對電極能構成E型磁鐵產生磁力，座體設有
    一氣道，該氣體內端設為一出氣口；一固持片，其周邊固定
    於該座體頂面，且固持片於相對於座體之槽穴設有一槽孔，
    固持片相對於座體之出氣口設有一出氣孔，固持片設有向上
    折之一第一直立ㄇ折部；及一十字片，其具有兩平衡端與兩
    扣持端，其一平衡端與固持片之第一直立ㄇ折部間形成壓持
    狀態，另兩扣持端為平行於E型磁鐵之三頂端，且相對於E型
    磁鐵之三頂端間在扣持端底面接有一磁鐵，磁鐵與E型磁鐵
    之三頂端相接，使十字片之一平衡端伸至固持片出氣孔上方
    定位一塞柱，塞柱能與出氣孔相接，並由十字片因磁鐵之吸
    斥產生蹺板運動，該壓持狀態係在十字片與固持片第一直立
    ㄇ折部間定位一彈性件。.... 」經被告審查，以90年7月27
    日（90 ）智專2（3）05078字第09083013092號核駁審定書
    （下稱初審審定），不予專利。
  (二)原告不服，於90年8月31日申請再審查，案經被告於91年6月
    21日以（91）智專3（3）05052字第09182003247號再審查核
    駁理由先行通知書，引證83年12月21日公告第237098號新型
    專利案（下稱引證案）通知原告申復，原告申復後，同時申
    請將原案分割，改為二案各別申請，並以原說明書中常閉型
    電磁閥相關技術重新整理成91年8月16日之系爭案申請專利
    範圍修正本，且將專利名稱修改為「常閉型電磁閥結構」，
    修正申請專利範圍：「一種常閉型電磁閥結構，包括：一座
    體，其設有一槽穴，該槽穴係納入有一套有線圈之E型磁鐵
    ，又該座體設有一內端為出氣口之氣道；一固持片，其周邊
    固定於該座體頂面，且具有相對於該座體槽穴之槽孔，該槽
    孔另具對應於後述十字片之中段部分兩端形狀的缺凹部，又
    該固持片相對於座體出氣口係設有一出氣孔，且該固持片設
    有向上折之一第一直立ㄇ折部；及一十字片，其包括一設置
    有磁鐵之中段部分及對稱凸伸於該中段部分兩側之一端與另
    一端，該一端係伸入該第一直立ㄇ折部間，且其間定位有一
    彈性件，該一端並設置有一對應於所述出氣孔之塞柱，又該
    設置於中段部分之磁鐵係與該E型磁鐵彼此接觸者。.... 」
    （下稱系爭案）。案經被告依修正本審查，於93年1月14日
    以（93）智專3（3）05052字第09320048370號專利再審查核
    駁審定書為「系爭案應不予專利」之處分（下稱原處分）。
    原告不服，提起訴願，遭駁回後，遂向本院提起本件行政訴
    訟。
二、兩造聲明：
　(一)原告聲明求為判決：
    1.訴願決定、原處分均撤銷。
    2.請求判命被告就原告90年2月21日申請案之修正案作成核
      准之行政處分。
    3.訴訟費用由被告負擔。
　(二)被告聲明求為判決：
    1.駁回原告之訴。
    2.訴訟費用由原告負擔。
三、兩造之爭點：
　(一)原告主張之理由：
    1.引證案與系爭案技術內容比對，兩案整體構造並不相同，
      且引證案不具有系爭案之專利特徵及其對應之功效增進：
      (1)引證案無法確實達到系爭案「防止歪斜」的功效：
        引證案之主、副支架10、30係藉其固定板111、31插
          入於閥槽2內的一側邊與另一側邊，縱使該主、副支
          架10、30具有凸塊113、33與凸柱321、322，惟該等
          凸塊113、33係抵觸線圈座之頂部，而依靠線圈座頂
          部而定位，若該線圈座原本就已置偏或其頂部原本就
          並非平面，則該主、副支架10、30勢必會跟著歪斜，
          而無法達到有效定位、防止歪斜之功效。
        再者，引證案之固定板111、31的長度較長，因此在
          插置時的準確度相當不易拿捏，導致該主、副支架10
          、30容易歪斜，且擺動片20還需依靠副支架30來定位
          ，因此該擺動片20極可能也是歪斜的，顯然引證案無
          法達到「防止歪斜」的功效，被告聲稱「引證案以主
          支架及副支架二支架之凸塊部分壓緊E型磁鐵座之頂
          面，˙˙˙此與本案固持片上設第一直立ㄇ折部等可
          使座體上之元件不致歪斜之功效相當」，顯然與事實
          不符。
      (2)引證案無法達到系爭案「固定間距」的功效：
        雖然彈簧本身具有相當作動的長度，然而引證案之彈簧
        60在自然狀態下，係僅能讓其後壓板23的自由端恰好接
        觸於導引管出氣孔，若安裝時不慎將該導引管植塞得過
        深而變短之後，該彈簧60將無法確實的接觸於導引管出
        氣孔，而必須更換彈簧，造成作業上極大的不便。然而
        系爭案已避免柱體的設置，而使電磁閥的整體高度縮小
        且不致有任何物體會過度凸出於系爭案的座體4頂面，
        因此完全無須設置導引管，使得系爭案之出氣口47及出
        氣孔54b不會有忽高忽低的情況，進而可達到間距固定
        及安裝容易的功效，被告聲稱「系爭案固然如所稱可使
        塞柱與出氣孔之間距固定並具保持密閉，其實與引證案
        運用彈簧將擺動片壓制形成定位形態以使所插設之閥塞
        封閉進氣口具相同之效果」，亦與事實不符。
      (3)引證案之定位效果不如系爭案的「固定式對位」功效：
        系爭案係特別地設計出固定式對位的構造，使塞柱64
          b能夠確實的與出氣孔54b「一起連動」，亦即系爭案
          之十字片6b及塞柱64b係與固持片5b及出氣孔54b一起
          連動，且塞柱64b用以塞於小孔狀的出氣孔54b，而非
          大孔狀的出氣口47，由於係一起連動而具有固定式對
          位的功效，使塞柱64b精確對位於出氣孔54b，而能達
          到較佳的防漏效果。
        然而引證案之擺動片20係定位於其副支架30上，其最
          多僅能與副支架30一起連動，而無法與導引管的出氣
          孔一起連動，如此即有可能發生該擺動片20是正的、
          而導引管是歪的，或是該擺動片20是歪的、而導引管
          是正的，顯然引證案無法達成系爭案之「固定式對位
          」功效，被告聲稱「引證案利用擺動片之左、右支架
          插設於後支架階梯狀凸柱，就同時使擺動片與左右支
          架之凸柱形成軸套合及點接觸之形態，確實亦可達到
          與系爭案相同之使塞柱精確對位於出氣口之效果」，
          亦與事實不符。
        故就系爭案而言，其在同一型式之常閉型電磁閥結構
          的技術領域中之整合已具「新穎性」，非一般業者容
          易思及，且其架構亦可達成其特定之功能需求，自已
          有其功效上增進，已堪認具有「進步性」。
    2.復查，系爭案所具如下功效，係引證案所無法達到者，即
      不能否定其進步性：
      (1)引證案之座體係朝上凸伸有4根長形柱體，因此引證案
        的線圈及E磁鐵40必須相對的增加許多的高度來配合該
        等柱體，進而導致成本的增加及妨礙擺動片20的定位性
        ，甚至還須增設一導引管來加高出氣孔的高度，導致整
        體構造複雜許多。然而系爭案可省略該等柱體的設置，
        而無引證案前述之缺失，可使整體構造簡化，成本降低
        ，且引證案在增設導引管後，還會有不易精確對位以封
        口的缺失，系爭案則無此問題存在，顯見系爭案功效已
        優於引證案。
      (2)再者，引證案之4根柱體的設置，會使其發生加工不易
        的麻煩，若有任一根柱體的高低不一致，就會造成與其
        相關聯構件的歪斜，且引證案之柱體的設置，相對的會
        增加電磁閥的整體厚度，難以符合現今產品輕、薄、短
        、小的要求。系爭案由於無此長形柱體的設置，而能形
        成較薄的電磁閥，較能符合現今產品輕、薄、短、小的
        要求，顯然系爭案功效已優於引證案。
      (3)又引證案僅以略凸狀的定位凸緣141與彈簧定位塊232來
        上、下定位住彈簧60，其定位效果極差，使得該彈簧60
        容易造成移位、脫離的困擾。然而系爭案係以長條形導
        柱57b來供彈簧67b套接，其定位效果極佳，而無移位、
        脫離之虞，由此亦能突顯系爭案確實較引證案具有增進
        功效之處。
      (4)系爭案係申請一種「常閉型電磁閥結構」的整體性構造
        ，但該引證案僅揭示有電磁閥結構的基本架構，並未揭
        示系爭案之座體、固持片及十字片等必要構件及其連結
        關係，顯見引證案與系爭案整體構造並不相同，且引證
        案不具有系爭案之專利特徵及其對應之功效增進，故系
        爭案已具有進步性。且查依專利審查基準第2-2-17頁第
        2章第4節提及有關新型判斷進步性之基本原則第（1）
        點所述：「判斷進步性時，應依據申請專利範圍之請求
        項所載新型有無專利法第98條第2項之規定情事，如有
        則不具進步性，如無始具有進步性。」由此可知，判斷
        新型是否具進步性之標的，應著重於新型申請專利範圍
        請求項所載之整體結構，而非就局部元件作審查，此乃
        審查基準所明文記載而無疑。被告僅因引證案之電磁閥
        與系爭案為同類型的電磁閥構造，則草率的判斷系爭案
        不具進步性，而未就系爭案申請專利範圍請求項所載之
        整體結構詳加審查，顯不足取。若系爭案真如被告所稱
        易於思及，理應有相當多的引證資料公諸於世才是，然
        被告卻引證不出任何與系爭案申請專利範圍第1項相同
        之結構，顯係基於「後見之明」所為審查，自不足取。
    3.按電磁閥發展至今，其技術發展空間已漸趨飽合，因此在
      技術發展空間有限之領域中（in the field of the
      crowded art），如在技術上有微小的改進，產生好用或
      實用的效果，則得視為具「有增進某種功效」，故被告聲
      稱「系爭案係運用習知技術或知識，而為熟習該技術者所
      能輕易完成且未能增進其功效者」，顯然有欠公允，尚祈
      　鈞院明鑑。被告在瞭解系爭案的技術內容後，對系爭案
      新型之進步性作成偏低之評斷，以致有「後見之明」之情
      形，尚祈　鈞院審查時能以熟習該項技術者之觀點，根據
      申請當時之技術水準，作客觀之判斷。
　(二)被告主張之理由：
　　1.查系爭案主要係在強調具有防止歪斜，固定間距及固定式
      對位之功效，即系爭案設置之第一直立ㄇ折部可使座體高
      度大幅降低，令組設於座體上之元件不致歪斜，且使塞柱
      能對正於出氣孔，達到密閉之效果，又，塞柱與出氣孔間
      具有無須調整其間距之固定式間距功效；另十字片及塞柱
      係與回持片及出氣孔一起連動，而具有固定式對位功效者
      。惟引證案所揭示將二支架之凸塊壓緊E型磁鐵座頂面，
      而擺動片之左右支架插設於後支架階梯狀凸柱上，亦可達
      到有效定位防止歪斜之功效；至於系爭案強調之固定式間
      距由於彈簧具有相當之作動長度，些微的間距變動並不影
      響其密閉性，又查引證案所揭示將擺動片之左右支架插設
      於後支架階梯狀凸柱上，並與該階梯狀凸柱形成軸套合、
      點接觸型態，亦可達到精確的對位效果，故系爭案係習知
      技術之單純轉用，其在形狀構造及空間配置上之簡易變化
      ，乃所屬技術領域中具有通常知識者依申請前既有之先前
      技術可輕易完成者，不具進步性。
　　2.又查引證案之座體可用一體成型之方式製造，整體構造尚
      無複雜化之虞，亦不致增加成本；至於原告所指引證案不
      易精確對位以封口、加工不易及彈簧可能移位等疑慮，純
      屬個人主觀臆測，且以目前的加工技術，導引管之植塞精
      準度應不至於影響其密閉性，若再配合初審引證案所揭示
      之閉合片，其封口防漏效果即可優於系爭案，故系爭案不
      具進步性。
　　理  由
一、原告起訴主張：引證案與系爭案技術內容比對，兩案整體構
    造並不相同，引證案僅揭示有電磁閥結構的基本架構，並未
    揭示系爭案之座體、固持片及十字片等必要構件及其連結關
    係，且引證案無法確實達到系爭案防止歪斜、固定間距及固
    定式對位之功效，系爭案顯具進步性，原處分為核駁之審定
    ，於法有違，為此訴請如聲明所示云云。
二、被告則以：系爭案係習知技術之單純轉用，其在形狀構造及
    空間配置上之簡易變化，乃所屬技術領域中具有通常知識者
    依申請前既有之先前技術可輕易完成者，不具進步性，原處
    分並無違誤等語置辯。
三、本件兩造對於事實概要欄所載之事實均不爭，並有專利核駁
    審定書、專利再審查核駁理由先行通知書、原處分附於本院
    卷暨新型專利申請書、再審查申請書、系爭案新型專利說明
    書及修正本、中華民國專利公報附於原處分卷可稽，堪認為
    真實。
四、按系爭案審定時專利法第97條規定：「稱新型者，謂對物品
    之形狀、構造或裝置之創作或改良。」第98條規定：「（第
    1項）凡可供產業上利用之新型，無下列情事之一者，得依
    本法申請取得新型專利：一、申請前已見於刊物或已公開使
    用者。但因研究、實驗而發表或使用，於發表或使用之日起
    六個月內申請新型專利者，不在此限。二、申請前已陳列於
    展覽會者。但陳列於政府主辦或認可之展覽會，於展覽之日
    起六個月內申請專利者，不在此限。（第2項）新型係運用
    申請前既有之技術或知識，而為熟習該項技術者所能輕易完
    成且未能增進功效時，雖無前項所列情事，仍不得依本法申
    請取得新型專利。」是本件之爭執，厥在於系爭案是否係運
    用申請前既有之技術或知識，而為熟習該項技術者所能輕易
    完成且未能增進功效？
五、經查：
  (一)按被告83年11月25日公告之專利審查基準第2-2-17頁規定：
    「〔熟習該項技術者〕，係指虛擬成、於申請專利當時具有
    該新型所屬技術領域之技術常識；能運用研究、開發等一般
    技術性手段 (指依據既有之技術或知識之基礎，經由邏輯分
    析、推理或試驗而得之技術手段)，以發揮一般創作能力，
    例如選擇材料或變更設計等，並將當時該新型所屬技術領域
    之技術水準，化為其本身之知識者而言。」「〔輕易完成且
    未能增進功效〕，係指並沒有運用優於熟習該項技術者所能
    預期之一般性技術發展，卻輕易由先行技術可推論出並完成
    者。亦即，申請專利之新型具有能產生某一新功效、或增進
    新型之某種功效時，即認為熟習該項技術者所非能輕易完成
    。」第2-2-20頁規定：「構成要件省略之新型，係指將他新
    型之一個或二個以上構成要件省略之新型而言。如此之省略
    後，如其可保有原有之全部功能或可產生某一新功效或增進
    某種功效時，此種構成要件省略之新型，視為非能輕易完成
    。惟如構成要件省略後，其功能相對消失或未能產生某一新
    功效或增進某種功效時，則視為熟習該項技術者所能輕易完
    成者且未能增進功效。」核以上規定與專利法之立法目的「
    鼓勵、保護、利用發明與創作，以促進產業發展」（專利法
    第1條參照）相符，被告於審查系爭新型專利申請案是否具
    有進步性時資為依據與基準，依法自值尊重，合先敘明。
  (二)查原處分以申復理由提及系爭案設置之第一直立ㄇ折部可使
    座體高度大幅降低，令組設於座體上之元件不致歪斜，且使
    塞柱能對正於出氣孔達到密閉之效果，又塞柱與出氣孔間具
    有無須調整其間距之固定式間距功效者，經查引證1所揭示
    將二支架之凸塊壓緊E磁鐵座頂面，而擺動片之左右支架插
    設於後支架階梯狀凸柱上，方可達到有效定位防止歪斜之功
    效，至於系爭案所強調之固定式間距由於彈簧具有相當之作
    動長度，些微的間距變動並不影響其密閉性，系爭案在形狀
    構造及連結關係上之簡易變化未能增進功效，故不具進步性
    ；申復理由復強調系爭案十字片之中段部份可被固持片嵌卡
    定位，經查引證1所揭示將擺動片之左右支架插設於後支架
    階梯狀凸柱上，並與該階梯狀凸柱形成軸套合、點接觸形態
    ，亦可達到精確的對位效果，系爭案係習知技術之單純運用
    ，其在形狀構造及空間配置上之簡易變化為熟習該項技術者
    所能輕易改變完成，故不具進步性，是原處分關於進步性之
    認定，核係依前揭之說明而為審查，於法並無不合。
  (三)至原告主張並無可採，茲說明如下：
    1.依系爭案之創作目的記載以：「本創作常閉型電磁閥結構
      之主要目的，在於有效排除習知座體突柱（及凸柱）會因
      為過高而有整體厚度過厚、成本較高、及難以加工至等高
      所衍生的歪斜及無法美觀大方出氣口密閉之缺失；又能有
      效排除習知導引管以及不等高凸柱（與突柱）均會造成必
      須另外藉由調整片來調整間距之缺失；並能有效的對彈簧
      加以定位，而免於該彈簧移位與脫離之缺失；更能有效排
      除習知E型磁鐵易於移位且無法口與出氣口一起連動，所
      造成其十字片之塞柱無法對準該出氣口，而必須另外再加
      以調整之缺失者。」此有系爭案說明書第7頁附於原處分
      卷可憑，再配合系爭案之第5圖及第6圖，可知系爭案之技
      術特徵在於：設置之第一直立ㄇ折部56b可使座體4高度大
      幅降低，令組設於座體上之元件不致歪斜，且使塞柱64b
      能對正於出氣孔54b，達到密閉之效果，又塞柱64b與出氣
      孔54b間具有無須調整其間距之固定式間距功效；另十字
      片6b及塞柱64b係與固持片5b及出氣孔54b一起連動，而具
      有固定式對位功效者。
    2.查依引證案之申請專利範圍第1項之記載：「一種電磁閥
      啟閉結構之改良，包含有主支架、副支架、擺動片及彈簧
      等構件，並配合E、I磁鐵以達成控制啟閉之電磁閥結構；
      其中之：主支架，係為一薄板以直角彎、折形成前面，後
      板面及水平板面，該前板面以開口方式形成左右兩側條狀
      之固定板，並於固定板上設干凸點，二條狀固定板向上與
      前板面交接處則形成凸塊，而二凸塊使前板面底邊形成前
      擺動空間；該水平板面面積洽可覆蓋E磁鐵，於中央向前
      延伸形成一彈簧支撐板，於該支撐板之近末端面上，向下
      開設一凸出之定位凸緣，而水平板面之兩邊則垂直彎折形
      成左右兩邊之後板面，二板面間形成後擺動空間；副支架
      ，其係為一與主支架呈相對開口之薄板，兩側形成一條狀
      之固定板，板面上設若干凸點，二固定板向上與主板面交
      接處形成凸塊，而副支架頂面呈水平邊，並於兩側適當處
      向上突設形成一階梯狀凸柱；擺動片，為一薄板形成橫置
      板並於中央向前後延伸形成前、後壓板，而於兩側同後壓
      板反向延伸形成左右支板，於左右支板末端板面下設圓孔
      ，另於前後壓板之末端面上亦開設圓孔，並於後壓板圓孔
      之同中心線之適當處突設一彈簧定位塊，而橫置板之底側
      固接I磁鐵；藉此構件，得裝設於閥槽內，使主支架卡固
      於E磁鐵座之前方、副支架卡固於後方，且二支架之凸塊
      ，皆緊壓E磁鐵座之頂面，而擺動片之左右支架插設於後
      支架階梯狀凸柱上，並與該階梯狀凸柱形成軸套合、點接
      處形態，而擺動片之前後壓板分別置於前後擺動空間內，
      並以彈簧穿設卡置於主支架之彈簧支撐板及擺動片後壓板
      間，得令該擺動片形成一適當之傾斜，使組構而成一精確
      之電磁閥結構者。」此有中華民國專利公報附於原處分卷
      可按。以引證案申請專利範圍第1項對照其第6圖及第9圖
      可知：
      (1)引證案所稱使主支架10卡固於E磁鐵座之前方、副支架3
        0卡固於後方，且二支架之凸塊113、33，皆緊壓E磁鐵
        座40之頂面，而擺動片20之左右支架（支板）211、212
        插設於後支架階梯狀凸柱321、322上，並與該階梯狀凸
        柱形成軸套合、點接處形態，已可達到有效定位防止歪
        斜之功效；原告主張引證案凸塊113、33係抵觸線圈座
        之頂部，而依靠線圈座頂部而定位，若該線圈座原本就
        已置偏或其頂部原本就並非平面，則該主、副支架10、
        30勢必會跟著歪斜，又稱引證案之固定板111、31的長
        度較長，因此在插置時的準確度相當不易拿捏，導致該
        主、副支架10、30容易歪斜，且擺動片20還需依靠副支
        架30來定位，因此該擺動片20極可能也是歪斜的云云，
        核此屬於加工技術在精準度之問題，而非功效之差異，
        原告此一主張，並無可採。
      (2)引證案之彈簧60具有相當之作動長度，些微的間距變動
        並不影響其密閉性，是原告主張引證案之彈簧60在自然
        狀態下，係僅能讓其後壓板23的自由端恰好接觸於導引
        管出氣孔，若安裝時不慎將該導引管植塞得過深而變短
        之後，該彈簧60將無法確實的接觸於導引管出氣孔，而
        必須更換彈簧，造成作業上極大的不便云云，亦同屬於
        加工技術在精準度之問題，而非功效之差異。
      (3)引證案所揭示將擺動片20之左右支架211、212插設於後
        支架（即副支架30）階梯狀凸柱321、322上，並與該階
        梯狀凸柱形成軸套合、點接觸型態，亦可達到精確的對
        位效果，原告主張引證案之擺動片20係定位於其副支架
        30上，其最多僅能與副支架30一起連動，而無法與導引
        管的出氣孔一起連動，如此即有可能發生該擺動片20是
        正的、而導引管是歪的，或是該擺動片20是歪的、而導
        引管是正的，顯然引證案無法達成系爭案之「固定式對
        位」功效云云，然查系爭案之出氣孔54b係在固持片5b
        上，其以螺絲50 鎖固在座體4上，系爭案所稱之連動，
        係因其彈簧67b及十字片6b壓住塞柱64b，實際上仍是十
        字片6b在連動，並無較諸引證案擺動片20更佳之功效。
    3.由上述可知，系爭案所稱欲改良以達成之功效，引證案亦
      已能達成，系爭案僅係習知技術之單純運用，其在形狀構
      造及空間配置上之簡易變化為熟習該項技術者所能輕易改
      變完成，故被告認其不具進步性，洵屬有據。
    4.原告復主張系爭案柱體與導引管之省略係構成要件省略之
      新型，應視為非能輕易完成云云，然查依系爭案說明書第
      3圖來看，習知技術其突柱15及16設有螺孔，用以供螺絲
      20鎖固，再依第5圖來看，其仍有相同之突柱45用以供螺
      絲20鎖固，只是高度略為降低；又系爭案固無習知技術所
      稱導引管之設置，然依系爭案第5圖可看出，系爭案係以
      加高出氣口47之方式來因應，易言之，其仍係以突出之出
      氣口來取代導引管，均非專利審查基準所稱構成要件省略
      之新型，原告此一主張，亦非可採。
六、綜上所述，原告之主張，均非可採，原處分認系爭案具有審
    定時專利法第98條第2項不予專利之事由，就原告之申請為
    核駁之審定，認事用法，並無違誤，訴願決定，遞予維持，
    亦無不合，原告訴請如聲明所示，為無理由，應予駁回。
據上論結，本件原告之訴為無理由，爰依行政訴訟法第98條第3
項前段，判決如主文。
中　　華　　民　　國　　94　　年　 　9　　月　　8　　 日
                  第三庭審判長法  官　王　立　杰
                              法  官　黃　本　仁
                              法  官　王　碧　芳
上為正本係照原本作成。
如不服本判決，應於送達後20日內向本院提出上訴狀並表明上訴
理由，如於本判決宣示後送達前提起上訴者，應於判決送達後20
日內補提上訴理由書（須按他造人數附繕本）。
中　　華　　民　　國　　94　　年　 　9　　月　　8　　 日
            　　　　　　　　　書記官  葉  瑩  庭
